---
title: "Bisnode analysis"
date: "2023-04-10"
output:
  html_document: default
  pdf_document: default
---
Começamos a modelagem carregando as libraries necessárias 

```{r setup}
library(tidymodels)
library(skimr)
library(modeldata)
library(glmnet)
library(plotmo)
library(pROC)
library(DescTools)
library(GGally)
library(rsample)
library(rpart)
library(rpart.plot)
library(partykit)
library(packrat)
library(ranger)
library(MASS)
library(readr)
library(vip)
library(DALEX)

bisnode_prep <- read_csv("C:\Users\Jeffs\Documents\PADS Insper\1T\Bisnode\df.csv")

View(bisnode_prep)
```


Analisamos algumas estatísticas descritivas da base limpa

```{r skim}
skimr::skim(bisnode_prep)
```
```{r Fatores}

bisnode_prep <- mutate_at(bisnode_prep, vars(gender, origin, urban_m, region_m, falira), as.factor)

```


Iniciamos a modelagem com uma árvore de decisão

```{r arvore}
set.seed(122)

splits <- initial_split(bisnode_prep, prop = .8)

tr   <- training(splits)
test <- testing(splits)

arvore <- rpart(falira ~ .-comp_id, data = tr, method = "anova")

rpart.plot(arvore, roundint = TRUE, cex = NULL)
```

Percebemos que pela pequena quantidade de "falira" na base, a árvore final apresenta um único nó; o que podemos observar pela distribuição dessa variável nos seus níveis na tabela abaixo.

```{r tabela}
table(tr$falira)
```

Vemos que, das 20159 observações, apenas 1052 estão na categoria "falira", o que prejudica a modelagem pela falta de variabilidade.

Dando continuidade com a análise rodamos uma árvore aleatória com a análise de importância das preditoras.

```{r floresta}
set.seed(122)

splits <- initial_split(bisnode_prep, prop = .8)

tr   <- training(splits)
test <- testing(splits)

(rf <- ranger(falira ~ .-comp_id -sem_sales, data = tr, importance = 'permutation'))

vip::vip(rf, aesthetics = list(fill = "#FF5757"))
```
Analisando o gráfico de barras acima, vemos que as variáveis de maior importância seriam as financeiras de fluxo (receita bruta, receita antes dos impostos e lucro líquido), sendo que variáveis qualitativas e de liderança como gender e origin não apareceram como relevantes na permutação.

Como nossa base apresentou uma distribuição pequena na categoria de interesse da variável que queremos prever, geramos outra base mudando o critério de falência. Agora consideramos que uma empresa faliu se sua receita no ano X foi diferente de zero, seguida por receitas em X+1 = X+2 = 0 


```{r base2}
bisnode_prep2 <- read_csv("C:\Users\Jeffs\Documents\PADS Insper\1T\Bisnode\df2.csv")

skimr::skim(bisnode_prep2)
```

```{r Fatores}

bisnode_prep <- mutate_at(bisnode_prep, vars(gender, origin, urban_m, region_m, falira), as.factor)

```

Fizemos novamente a árvore de decisão para a base no novo critério.

```{r arvore 2}
set.seed(122)

splits2 <- initial_split(bisnode_prep2, prop = .8)

tr2   <- training(splits2)
test2 <- testing(splits2)

arvore2 <- rpart(falira ~ .-comp_id, data = tr2, method = "anova")

rpart.plot(arvore2, roundint = TRUE, cex = 0.55)
```

Vemos que a preditora sales continua tendo mais importância, e que agora o estoque e capital passaram a ser relevantes ao determinar a probabilidade de uma empresa falir ou nao.

```{r tabela 2}
table(tr2$falira)
```

Também fizemos novamente a floresta na nova base, observando que as variáveis financeiras de fluxo de caixa bruto e líquido, assim como o resultado, são as mais relevantes na previsão de falência de uma empresa.

```{r floresta2}
set.seed(122)

splits2 <- initial_split(bisnode_prep2, prop = .8)

tr2   <- training(splits2)
test2 <- testing(splits2)

(rf2 <- ranger(falira ~ .-comp_id, data = tr2, importance = 'permutation'))

vip::vip(rf2, aesthetics = list(fill = "#FF5757"))
```

```{r Dalex 1 & 2}

explainer <- DALEX::explain(arvore, data = tr[,-ncol(tr)], y = tr$falira)


explainer2 <- DALEX::explain(arvore2, data = tr2[,-ncol(tr2)], y = tr2$falira)
```


```{r Dalex 1 & 2}

vip_rf  <- variable_importance(explainer)
plot(vip_rf)


vip_rf2  <- variable_importance(explainer2)
plot(vip_rf2)
```
      